【裁判字號】    90,重訴,101
【裁判日期】    900626
【裁判案由】    給付借款
【裁判全文】
臺灣嘉義地方法院民事判決  九十年度重訴字第一○一號
    原      告  大眾商業銀行股份有限公司台南分公司
    法定代理人  己○○
    訴訟代理人  丁○○
                戊○○
    被      告  丙○○
                甲○○○
    兼  共  同
    訴訟代理人  乙○○
右當事人間請求給付借款事件，本院判決如左：
    主    文
被告應連帶給付原告新台幣玖佰捌拾捌萬參仟壹佰玖拾陸元，及自民國八十九年十一
月二十二日起至清償日止，按年息百分之玖點零陸計算之利息，並自民國八十九年十
二月二十三日起至民國九十年六月二十二日止，按上開利率百分之十，自民國九十年
六月二十三起至清償日止，按上開利率百分之二十計算之違約金。
訴訟費用由被告連帶負擔。
    事    實
甲、原告方面：
  一、聲明：如主文所示。
  二、陳述：被告乙○○於民國八十九年八月二十二日邀同其餘被告為連帶保證人向
      原告辦理新台幣（下同）一千萬元，並約定利息按原告基本放款利率為年息百
      分之九．０六加碼年息百分之０．五五計付，嗣隨原告基本放款利率機動調整
      計算，且逾期清償在六個月以內者，按上開利率百分之十，超過六個月者，按
      上開利率百分之二十計付違約金，期間自訂約時起至九十六年八月二十二日止
      ，並約定未按期清償利息時，全部視為到期，詎被告自八十九年十一月二十二
      日起即未依約繳納利息，屢向被告催討，均置之不理，本利迄未清償，為此提
      起本件訴訟。
  三、證據：提出借據暨授信約定書一紙、還款資料表一份（以上均為影本）為證。
乙、被告方面：
  一、聲明：原告之訴駁回。
  二、陳述：自認有向原告借貸上開款項及尚積欠之金額等事實，現擬出賣土地清償
      ，希望原告能酌留一些時間供被告處理。
      理    由
一、本件原告主張之上開事實，為被告所自認，復據原告提出借據暨約定書一紙、還
    款資料表一份等件為證，核屬相符，自堪信為真實。
二、原告依消費借貸及連帶保證契約請求被告連帶給付借款玖佰捌拾捌萬參仟壹佰玖
    拾陸元，並自八十九年十一月二十二日起至清償日止，按年息百分之九‧０六計
    算之利息，並自八十九年十二月二十三日起至九十年六月二十二日止，按上開利
    率百分之十，自九十年六月二十三起至清償日止，按上開利率百分之二十計算之
    違約金，為有理由，應予准許。
三、據上論結，原告之訴為有理由，依民事訴訟法第三百八十五條第一項前段、第七
    十八條、第八十五條第二項判決如主文。
中      華      民      國    九十      年      六      月    二十六    日
~B臺灣嘉義地方法院民事第二庭
~B    法  官  李文輝
右為正本係照原本作成
如對本判決上訴須於判決送達後廿日內向本院提出上訴狀
中      華      民      國    九十      年      七      月    二        日
~B    書記官  楊福源


司法院資訊處製作；財團法人民間司法改革基金會備份。
